---
title: "Reporte dinámico vacunación contra la Peste porcina clásica"
author: "Coordinación general de sanidad animal - Agrocalidad (Versión 0.0 Pruebas - Sin informaciòn completa)"
date: "`r Sys.Date()`"
output:
  html_document: 
    toc: yes
    toc_float: true
    theme: cerulean
    fig_caption: yes
    number_sections: yes
    code_folding: hide
  word_document: default
  html_notebook: 
    toc: yes
---
# Erradicación de Peste porcina clásica
```{r setup, warning=FALSE}
knitr::opts_chunk$set(echo = TRUE)
```

## De que se trata este reporte?
La coordinación general de sanidad animal de AGROCALIDAD, mensualmente procesa información nacional de vacunación contra PPC, este reporte emitido mensualmente apoya el análisis de información y seguimiento al proceso de erradicación de la Peste porcina clásica y la prevención de la Peste porcina africana. Los técnicos nacionales del Proyecto PROZEC revisan, depuran y crean este reporte utilizando lenguaje R y RStudio con los paquetes indicadas como 'libraries', las bases de datos son obtenidas de los sistemas Oficiales GUIA y SIZSE.

Este es un documento R Markdown. Markdown es una sintaxis de formatación simple para HTML, PDF, y MS Word. Para más detalles en el uso de R Markdown visite <http://rmarkdown.rstudio.com>.

## A quién está dirigido este reporte?
Este reporte es de uso de los técnicos nacionales y provinciales de Agrocalidad. Es también accesible por los operadores de vacuanción, productores industriales y pequeños productores.

```{r, message=FALSE}
library(dplyr); library(tidyr); library(lubridate); library(scales); library(ggplot2); library(readxl); library(lubridate); library(tidyverse); library(plotly); library(crosstalk); library(DT); library(raster); library(mapview); library(leaflet); library(rmapshaper);library(sjmisc)
```

## Directorio de trabajo y archivo vacunación utilizado para análisis
```{r pressure, echo=TRUE}
setwd("~/Dropbox/1.Epidat/Consultoria ASPE/Informes dinámicos/cvmppc/")
vac1 <- read.csv("ene-2023.xls0.csv") #244269 registros
vac2 <- read.csv("feb-2023.xls0.csv") #254608
vac3 <- read.csv("mar-2023.csv") #298143
vac <- rbind(vac1, vac2, vac3)
rm(vac1, vac2, vac3)
# vac <- read.csv("feb-2023.xls0.csv")
```

## Cuáles son mis variables en el archivo vacunación
```{r}
colnames(vac)
```

# Generalidades de la vacunación
## Cuántos certificados fueron anulados (serán eliminados para continuar el análisis)
```{r}
length(vac[vac$Estado != "anulado",])
vac <- vac[vac$Estado != "anulado",]
vac$year <- year(dmy(vac$Fecha.Vacunación))
vac$month <- month(dmy(vac$Fecha.Vacunación))
```
## Cuál es el mes de registro de la información que analizaré y el número de vacunados?
```{r}
vac %>%
  group_by(
    registro=floor_date(dmy_hms(Fecha.Registro), unit = "month")) %>%
  summarise(vacunados=length(Identificador.Producto))
```
# Visualizador espacial del número de dosis aplicadas
## Preparación de datos
```{r}
vigi <- vac %>%
  group_by(provincia = Provincia.Sitio, 
           canton = Cantón.Sitio, 
           parroquia = Parroquia.Sitio) %>%
  summarise(cantidad=length(unique(Identificador.Producto)))

source("~/Dropbox/1.Epidat/Consultoria ASPE/Informes dinámicos/cvmppc/passthemap_guia.R")
```
## Número de Parroquias por Provincias en el mapa
```{r}
table(ec3@data$provincia)
ec3@data <- ec3@data[c(1,9,11,13,15)]
ec3 <- subset(ec3, provincia != "GALAPAGOS")
ec3 <- ms_simplify(ec3)
```


Este es un mapa dinamico, puede hacer zoom y consultar su parroquia de interes.
De un click al mapa y revise la información por parroquia.
Puede cambiar entre los mapas para mejor visualización, mayor información disponible en los próximos indicadores del reporte.
```{r eval=TRUE}
mq <- mapview(ec3, zcol = "cantidad", alpha.regions = 0.3)
mq
```


## Número de CUVS
```{r}
length(unique(vac$Número.Certificado)) #857667
```
## Número de cerdos vacunados
```{r}
length(unique(vac$Identificador.Producto)) #297596
```
## Número de cerdos vacunados por categoría
```{r}
vac %>% 
  group_by(registro=floor_date(dmy_hms(Fecha.Registro), unit = "month"),
Producto) %>% 
  summarise(animales=length(Identificador.Producto)) %>% 
            mutate(Porcentaje=100*round(animales/sum(animales),4))
```

## Gráfico
```{r}
  ggplotly(vac %>% 
  group_by(registro=floor_date(dmy_hms(Fecha.Registro), unit = "month"),
           Producto,
           Tipo.Vacunación) %>% 
  summarise(animales=n()) %>% 
  ggplot()+
  geom_col(aes(Producto, animales))+
  facet_wrap(~Tipo.Vacunación)+
  theme(axis.text.x = element_text(angle=90)))
```

# Número de predios vacunados
```{r}
vac %>%
  summarise(predios=length(unique(
    paste(Identificación.Propietario, Nombre.Sitio))))
```
# Diferencia entre fecha vacunación,y fecha registro
```{r}
vac$dif_vac_reg <- as.numeric(dmy(substr(vac$Fecha.Registro,1,10)) - dmy(vac$Fecha.Vacunación))
summary(vac$dif_vac_reg)
```
## Diferencia de ingreso de los CUV (mayor a 30 dias)
Muestra el porcentaje de certificados que son ingresados en más de 30 días
```{r rows.print = n}
vac_diferencia_registro <- vac %>% 
  group_by(Provincia.Sitio) %>% 
  summarise(cuv_ingreso_hasta_30dias=length(unique(Número.Certificado)),
            cuv_ingreso_mayor_30_dias=length(unique(Número.Certificado[dif_vac_reg >30])),
            Porcentage_mayor_30_d =  round(cuv_ingreso_mayor_30_dias / (cuv_ingreso_mayor_30_dias+cuv_ingreso_hasta_30dias)*100)) %>% 
  arrange(desc(Porcentage_mayor_30_d))

vac_dif <- datatable(vac_diferencia_registro)
vac_dif
```

## Boxplots de distribución de diferencia de ingreso
```{r}
ggplotly(vac %>% 
  group_by(Provincia.Sitio, dif_vac_reg, Número.Certificado) %>% 
  mutate(Provincia.Sitio = (dplyr::recode(Provincia.Sitio, "Santo Domingo de los Tsáchilas" = "Santo Domingo"))) %>% 
    summarise(animales_vacunados=n(),
            cuv=length(unique(Número.Certificado))) %>% 
  ggplot()+
  geom_boxplot(aes(Provincia.Sitio, dif_vac_reg), outlier.size=0.01)+
  theme_minimal()+
  theme(axis.text.x = element_text(angle=90))+
  theme(axis.text.x = element_text(size=8))+
  ylab("Diferencia en días del registro"))
```


# Número de vacunados registrados en la fecha de registro de este reporte
```{r}
vac %>%
  group_by(
    registro=floor_date(dmy_hms(Fecha.Registro), unit = "month")) %>%
  summarise(vacunados=length(Identificador.Producto))
```
## Número de vacunados de acuerdo al mes de vacunación
## Tabla
```{r knitr::knit_print()}
vac_mes_registro <- vac %>%
  group_by(vacunacion=floor_date(dmy(Fecha.Vacunación), unit = "month")) %>%
  summarise(vacunados=length(Identificador.Producto))
vac_mes <- datatable(vac_mes_registro)
vac_mes

```
## Número de animales vacunados en su fecha de vacunación
## Gráfico
Su fecha de registro obedece a la fecha de este reporte
```{r}
registro <-vac %>%
  group_by(
    Provincia.Sitio,
    # registro=floor_date(dmy_hms(Fecha.Registro), unit = "month")
    vacunacion=floor_date(dmy(Fecha.Vacunación), unit = "month")
           ) %>%
  summarise(vacunados=length(Identificador.Producto)) %>% 
  ggplot()+
  geom_col(aes(vacunacion, vacunados))+
  theme_minimal()+
  theme(axis.text.x = element_text(angle=90))+
  facet_wrap(~Provincia.Sitio, ncol=3)

ggplotly(registro)

```
## Número de vacunados y CUVs de acuerdo al mes de vacunación y provincia
## Tabla
```{r}
datatable(vac %>%
  group_by(Provincia.Sitio,
    vacunacion=floor_date(dmy(Fecha.Vacunación), unit = "month")) %>%
  summarise(vacunados=length(Identificador.Producto),
            CUV=length(unique(Número.Certificado))) %>% 
  arrange(desc(CUV)))
```

## Número de animales vacunados por mes
```{r, include=TRUE}
ggplotly(vac %>% 
  group_by(mes=floor_date(dmy(Fecha.Vacunación), unit = "month")) %>% 
    summarise(vacunados=length(Provincia.Sitio)) %>% 
  ggplot()+
  geom_line(aes(mes, vacunados))+
  geom_point(aes(mes, vacunados), color="red")+
  geom_line(aes(mes, mean(vacunados)), colour="blue"))
```

## Número de animales vacunados por semana
## Gráfico
```{r, include=TRUE}
ggplotly(vac %>% 
  group_by(semana=floor_date(dmy(Fecha.Vacunación), unit = "week")) %>% 
    summarise(vacunados=length(Provincia.Sitio)) %>% 
  ggplot()+
  geom_line(aes(semana, vacunados))+
  geom_point(aes(semana, vacunados, color="red"))+
  geom_line(aes(semana, mean(vacunados)), colour="blue")+
  theme_minimal())
```
## Tabla
```{r, include=TRUE}
datatable(vac %>% 
  group_by(semana=floor_date(dmy(Fecha.Vacunación), unit = "week")) %>% 
    summarise(vacunados=length(Provincia.Sitio)))
```
# Número de vacunados por mes de vacunación
## Gráfico
```{r}
ggplotly(vac %>% 
  group_by(mes=floor_date(dmy(Fecha.Vacunación), unit = "week")) %>% 
    summarise(vacunados=length(Provincia.Sitio)) %>% 
  ggplot()+
  geom_line(aes(mes, vacunados))+
  geom_point(aes(mes, vacunados, color="red"))+
  geom_line(aes(mes, mean(vacunados)), colour="blue")+
  theme_minimal())
```

# Número de animales vacunados por tipo y fecha de vacunación
## Gráfico
```{r}
ggplotly(vac %>% 
  group_by(mes=floor_date(dmy(Fecha.Vacunación), unit = "month"), Tipo.Vacunación) %>% 
  summarise(vacunados=length(Provincia.Sitio)) %>% 
  ggplot()+
  geom_line(aes(mes, vacunados))+
  geom_point(aes(mes, vacunados, color="red"))+
  facet_wrap(~Tipo.Vacunación, nrow=4))
```

# Número de animales vacunados por tipo de vacunación y fecha de vacunación
```{r, warning=FALSE}
vac_tipo_fecha <- vac %>% 
  group_by(mes_registro=floor_date(dmy(substr(vac$Fecha.Registro,1,10)), unit = "month"),
           mes_vacunacion=floor_date(dmy(Fecha.Vacunación), unit = "month"),
           Tipo.Vacunación) %>% 
  summarise(vacunados=length(Identificador.Producto)) %>% 
  ggplot()+
  geom_line(aes(mes_vacunacion, vacunados), colour="green")+
  geom_point(aes(mes_vacunacion, vacunados), colour="green")+
  geom_col(aes(mes_registro, vacunados, fill="red"))+
  geom_point(aes(mes_registro, vacunados, fill="red"))+
  facet_wrap(~Tipo.Vacunación, nrow=4)+
  xlab("Fechas de vacunacion (verde), fechas de registro (Rojo)")+
  theme(legend.position = "none") 

ggplotly(vac_tipo_fecha)
```

#Tabla vacunación por fecha de vacunación
```{r}
datatable(vac %>% 
  group_by(mes_registro=floor_date(dmy(substr(vac$Fecha.Registro,1,10)), unit = "month"),
           mes_vacunacion=floor_date(dmy(Fecha.Vacunación), unit = "month"),
           Tipo.Vacunación) %>% 
  summarise(vacunados=length(Identificador.Producto)))
```

# Tabla vacunación por fecha de registro
```{r}
datatable(vac %>% 
  group_by(mes_registro=floor_date(dmy(substr(vac$Fecha.Registro,1,10)), unit = "month"),
            Tipo.Vacunación) %>% 
  summarise(vacunados=length(Identificador.Producto)))
```

# Vacunación total del reporte
```{r}
ggplotly(vac %>% 
  group_by(mes=floor_date(dmy(substr(vac$Fecha.Registro,1,10)), unit = "month"),
           Tipo.Vacunación) %>% 
  summarise(vacunados=length(Identificador.Producto)) %>% 
  ggplot()+
  geom_col(aes(mes, vacunados))+
  facet_wrap(~Tipo.Vacunación), ncol=1)

```
# Tabla Vacunación total del reporte
```{r}
vac %>% 
  group_by(mes=floor_date(dmy(substr(vac$Fecha.Registro,1,10)), unit = "month"), Tipo.Vacunación) %>% 
   summarise(vacunados=length(Identificador.Producto))
```

# Vacunación total por provincia
## Gráfico
```{r}
ggplotly(vac %>% 
  group_by(mes=floor_date(dmy(substr(vac$Fecha.Registro,1,10)), unit = "month"), Tipo.Vacunación, Provincia.Sitio) %>% 
  mutate(Provincia.Sitio = (dplyr::recode(Provincia.Sitio, "Santo Domingo de los Tsáchilas" = "Santo Domingo"))) %>% 
  summarise(vacunados=length(Identificador.Producto)) %>% 
  arrange(desc(vacunados)) %>% 
  ggplot()+
  geom_col(aes(Provincia.Sitio, vacunados, fill=(Tipo.Vacunación)))+
  theme(axis.text.x = element_text(angle=90)))
```
## Tabla
```{r}
datatable(vac %>% 
  group_by(mes=floor_date(dmy(substr(vac$Fecha.Registro,1,10)), unit = "month"), Tipo.Vacunación, Provincia.Sitio) %>% 
  mutate(Provincia.Sitio = (dplyr::recode(Provincia.Sitio, "Santo Domingo de los Tsáchilas" = "Santo Domingo"))) %>% 
  summarise(vacunados=length(Identificador.Producto)))
```

# Vacunación total por provincias por tipo de vacunación
```{r}
vac_pro_tipo <- vac %>% 
  group_by(mes=floor_date(dmy(substr(vac$Fecha.Registro,1,10)), unit = "month"), Tipo.Vacunación, Provincia.Sitio) %>% 
  mutate(Provincia.Sitio = (dplyr::recode(Provincia.Sitio, "Santo Domingo de los Tsáchilas" = "Santo Domingo"))) %>% 
    summarise(vacunados=length(Identificador.Producto)) %>% 
  arrange(desc(vacunados)) %>% 
  ggplot()+
  geom_col(aes(Provincia.Sitio, vacunados))+
  theme(axis.text.x = element_text(angle=90))+
  facet_wrap(~Tipo.Vacunación, ncol = 1)

ggplotly(vac_pro_tipo)
```
# Vacunación total por Cantón
## Gráfico
```{r}
vac_pro_tipo_cant <- vac %>% 
  group_by(mes=floor_date(dmy(substr(vac$Fecha.Registro,1,10)), unit = "month"), Tipo.Vacunación, Provincia.Sitio, Cantón.Sitio) %>% 
  filter(Provincia.Sitio == "Pichincha") %>% 
    summarise(vacunados=length(Identificador.Producto)) %>% 
  arrange(desc(vacunados)) %>% 
  ggplot()+
  geom_col(aes(Cantón.Sitio, vacunados))+
  theme(axis.text.x = element_text(angle=90))+
  facet_wrap(~Tipo.Vacunación, ncol = 1)

ggplotly(vac_pro_tipo_cant)
```

## Tabla
```{r}
datatable(vac %>% 
  group_by(mes=floor_date(dmy(substr(vac$Fecha.Registro,1,10)), unit = "month"),
           Tipo.Vacunación, Provincia.Sitio, Cantón.Sitio) %>% 
  summarise(vacunados=length(Identificador.Producto)) %>% 
  arrange(desc(vacunados)))
```

# Vacunación total por parroquia
## Gráfico
```{r}
ggplotly(vac %>% 
  group_by(mes=floor_date(dmy(substr(vac$Fecha.Registro,1,10)), unit = "month"), Tipo.Vacunación, Provincia.Sitio, Cantón.Sitio, Parroquia.Sitio) %>% 
  filter(Provincia.Sitio == "Pichincha") %>% 
    filter(Cantón.Sitio == "Quito") %>% 
    summarise(vacunados=length(Identificador.Producto)) %>% 
  ggplot()+
  geom_col(aes(Parroquia.Sitio, vacunados))+
  theme(axis.text.x = element_text(angle=90))+
  facet_wrap(~Tipo.Vacunación, ncol = 1))
```
## Tabla
```{r}
length(unique(paste(vac$Identificación.Propietario, vac$Nombre.Sitio)))

datatable(vac %>% 
  group_by(mes=floor_date(dmy(substr(vac$Fecha.Registro,1,10)), unit = "month"), 
           Tipo.Vacunación, Provincia.Sitio, Cantón.Sitio, Parroquia.Sitio) %>% 
      summarise(vacunados=length(Identificador.Producto),
                predios=length(unique(paste(Identificación.Propietario, Nombre.Sitio)))))
```

# Vacunadores por tipo de Vacunación
## Tabla
```{r}
datatable(vac %>% 
  group_by(mes=floor_date(dmy(substr(vac$Fecha.Registro,1,10)), unit = "month"),
           Provincia.Sitio, Tipo.Vacunación, Vacunador) %>% 
    summarise(vacunados=length(Identificador.Producto)) %>% 
  arrange(desc(vacunados)))
```

# Estadisticas sobre número de dosis aplicadas por tipos de vacunadores
```{r}
vac %>% 
  group_by(Tipo.Vacunación, Vacunador) %>% 
    summarise(vacunados=length(Identificador.Producto)) %>% 
sjmisc::descr()

# n=número de vacunadores
# mean= número de vacunas aplicadas por cada vacunador en media
```

# Estadisticas sobre número de dosis aplicadas por vacunadores por provincia y tipo de vacunación
## Gráfico
```{r}
ggplotly(vac %>% 
  group_by(mes=floor_date(dmy(substr(vac$Fecha.Registro,1,10)), unit = "month"), 
           Tipo.Vacunación, Provincia.Sitio) %>% 
    mutate(Provincia.Sitio = (dplyr::recode(Provincia.Sitio, "Santo Domingo de los Tsáchilas" = "Santo Domingo"))) %>% 
    summarise(vacunados=length(Identificador.Producto),
            Media_vacunados_x_vacunador=round((vacunados/length(unique(Vacunador)))),0) %>% 
  ggplot()+
  geom_col(aes(Provincia.Sitio, Media_vacunados_x_vacunador))+
    theme(axis.text.x = element_text(angle=90))+
  facet_wrap(~Tipo.Vacunación, ncol=1))

# n=número de vacunadores
# mean= número de vacunas aplicadas por cada vacunador en media
```
## Tabla
```{r}
datatable(vac %>% 
  group_by(mes=floor_date(dmy(substr(vac$Fecha.Registro,1,10)), unit = "month"), 
           Tipo.Vacunación, Provincia.Sitio) %>% 
    mutate(Provincia.Sitio = (dplyr::recode(Provincia.Sitio, "Santo Domingo de los Tsáchilas" = "Santo Domingo"))) %>% 
    summarise(vacunados=length(Identificador.Producto),
              N_vacunadores=length(unique(Vacunador)),
              Media_vacunados_x_vacunador=round((vacunados/length(unique(Vacunador))),0)))
```

# Estadisticas sobre número de dosis aplicadas por distribuidores (Operadores) por provincia y tipo de vacunación
## Gráfico
```{r}
ggplotly(vac %>% 
  group_by(mes=floor_date(dmy(substr(vac$Fecha.Registro,1,10)), unit = "month"), 
           Tipo.Vacunación, Provincia.Sitio) %>% 
    mutate(Provincia.Sitio = (dplyr::recode(Provincia.Sitio, "Santo Domingo de los Tsáchilas" = "Santo Domingo"))) %>% 
    summarise(vacunados=length(Identificador.Producto),
            Media_vacunados_x_distribuidor=round((vacunados/length(unique(Distribuidor)))),0) %>% 
  ggplot()+
  geom_col(aes(Provincia.Sitio, Media_vacunados_x_distribuidor))+
    theme(axis.text.x = element_text(angle=90))+
  facet_wrap(~Tipo.Vacunación, ncol=1))
```

# Estadisticas sobre número de CUVs digitados por provincia y tipo de vacunación
## Gráfico
```{r}
ggplotly(vac %>% 
  group_by(mes=floor_date(dmy(substr(vac$Fecha.Registro,1,10)), unit = "month"), Tipo.Vacunación, Provincia.Sitio) %>% 
    mutate(Provincia.Sitio = (dplyr::recode(Provincia.Sitio, "Santo Domingo de los Tsáchilas" = "Santo Domingo"))) %>% 
    summarise(vacunados=length(Identificador.Producto),
            Media_CUV_digitados=round((vacunados/length(unique(Digitador)))),0) %>% 
  ggplot()+
  geom_col(aes(Provincia.Sitio, Media_CUV_digitados))+
    theme(axis.text.x = element_text(angle=90))+
  facet_wrap(~Tipo.Vacunación, ncol=1))
```
## Tabla
```{r}
vac_digitador <- vac %>% 
  group_by(mes=floor_date(dmy(substr(vac$Fecha.Registro,1,10)), unit = "month"), 
           Tipo.Vacunación, Provincia.Sitio, Digitador) %>% 
    summarise(vacunados=length(Identificador.Producto),
            Media_CUV_digitados_por_digitador=round((vacunados/length(unique(Digitador))),0))

ggplotly(ggplot(vac_digitador)+
  geom_col(aes(Provincia.Sitio, Media_CUV_digitados_por_digitador))+
  theme(axis.text.x = element_text(angle=90))+
  facet_wrap(~Tipo.Vacunación, ncol=1))

datatable(vac_digitador)
```


```{r include=FALSE, eval=FALSE}
# Quantiles leaflet
mypalq <- colorQuantile(palette = "viridis", na.color = "#ffffff", domain = round(ec3@data$cantidad,0))

map_q <- leaflet(options = leafletOptions(zoomControl = FALSE)) %>%
   addProviderTiles("OpenStreetMap.Mapnik") %>%
  setView(lat = -1.7, lng = -78.5, zoom = 7) %>%
   addPolygons(data = ec3, stroke = FALSE, smoothFactor = 0.5, fillOpacity = 0.7,
               fillColor = ~ mypalq(ec3@data$cantidad),
               popup = paste("Terr: ", ec3@data$pp, "<br>",
                             "Cant: ", ec3@data$cantidad, "<br>")) %>%
   leaflet::addLegend(position = "bottomright", pal = mypalq, values = round(ec3@data$cantidad,0),
                      labFormat = function(type, cuts, p) {
                        n = length(cuts)
                        paste0(cuts[-n], " &ndash; ", cuts[-1])
                      }
                      ,
                      title = "<p>N° animales vacunados </p><p>Quantil</p>", opacity = 0.9)
 map_q
```


```{r, eval=FALSE, include=FALSE}
vigi <- vac %>%
  group_by(provincia = Provincia.Sitio, 
           canton = Cantón.Sitio, 
           parroquia = Parroquia.Sitio) %>%
  summarise(cantidad=length(unique(Identificador.Producto)))

source("~/Dropbox/1.Epidat/Consultoria ASPE/Informes dinámicos/cvmppc/passthemap_guia.R")

colnames(ec3@data)

ec3@data <- ec3@data[c(1,9,11,13,15)]
ec3 <- ms_simplify(ec3)

summary(ec3@data$cantidad)

ec3$id <- rownames(ec3@data)

map <- fortify(ec3)

map$cantidad <- ec3@data$cantidad[match(map$id, ec3$id)]
rm(ec3)

ggplot(map, aes(x=long, y=lat, group = group)) + 
  geom_polygon(aes(fill=cantidad))+
  geom_path(aes(x=long, y=lat, group=group),
            colour="black", size=0.1)+
  scale_fill_viridis_c(na.value="grey99") +
  xlim(-81.1,-75.1)+
  theme_minimal()

```

# Créditos 
Acosta, A. PhD<sup>1</sup>; Camargo, G. DVM<sup>1</sup>, Gagete, B. DVM MSc<sup>1</sup>, Pisuña, L. DVM<sup>2</sup>, Guerra S. DVM<sup>2</sup>, Zambrano C. ENG<sup>2</sup>. 
**Universidad São Paulo<sup>1</sup>**: Proyecto Análisis del sistema de vigilancia de la Peste porcina clásica en el Ecuador <https://shorturl.at/ejny7>. 
**Agencia de regulación y control-AGROCALIDAD<sup>2</sup>**.
Apoyo: **Asociación de porcicultores** <https://aspe.org.ec/>. Jornadas de transferencia tecnológica para la erradicación de la PPC 2023 <https://alfredojavier55.github.io/JTTPPC/>